臺灣苗栗地方法院交通事件裁定　　　　　　　　　九十一年度交聲字第一三八號
　　異　議　人　甲○○
　　即受處分人
　　原處分機關　　交通部公路總局新竹區監理所苗栗監理站
右列受處分人因違反道路交通管理處罰條例案件，對於交通部公路總局新竹區監理所
苗栗監理站九十一年八月七日所為之處分（竹監苗字第裁五四─000000000
號、竹監苗字第裁五四─八七一七八八號、竹監苗字第裁五四─0000000號、
竹監苗字第裁五四─000000000號、竹監苗字第裁五四─00000000
0號、竹監苗字第裁五四─000000000號、竹監苗字第裁五四─00000
00號違反道路交通管理事件裁決書），聲明異議，本院裁定如左：
    主  文
異議駁回。
    理  由
一、本件異議意旨略以：（一）異議人所有車號Ｗ五─九六八二號自用小客車，自民
    國（下同）八十八年十月二十五日起至九十一年八月十日止，並未收到前述七張
    罰單之單據及違規照片，證明異議人確實違規，且當初辦理過戶時，異議人業已
    繳清該車所有應繳納之費用及違規罰款，足證並非異議人不願繳納違規費用，且
    自八十八年十月二十五日過戶迄今，已近三年，至今才通知異議人有這些違規事
    項，且又未附任何足資證明異議人違規之單據，實難叫異議人照此繳納罰款。（
    二）車號Ｗ五─九六八二號自用小客車，原牌照為ＢＸ─二五二六號，在未辦理
    重新領牌辦理過戶之前，車主係章艷霞，因之前有稅金及罰款尚未繳納，且未辦
    理檢驗，經監理所註銷牌照且當時車主章艷霞，因案服刑未能親自辦理，故同意
    異議人代理繳納所積欠之罰金而重新領牌，暫過戶異議人保管，至八十八年八月
    十二日章艷霞索回該車，為免資生糾紛，雙方簽立切結書，表明於八十八年八月
    十二日索回該車，至八十八年十月二十五日過戶期間，若有交通違規事項，皆由
    章艷霞負責，監理所自應直接向章艷霞追繳罰款云云。
二、按道路交通管理處罰條例第四十條第一項規定：「汽車駕駛人，行車速度，超過
    規定之最高時速，或低於規定之最低時速，或裝用測速雷達感應器者，處新臺幣
    一千二百元以上二千四百元以下罰鍰；其感應器沒入之。」、第二項規定：「前
    項行為，如應歸責於汽車所有人者，並吊扣其汽車牌照一個月。」；同條例第五
    十三條規定：「汽車駕駛人，行經有燈光號誌管制之交岔路口闖紅燈者，處新臺
    幣一千八百元以上五千四百元以下罰鍰。」；同條例第五十六條第一項規定：「
    汽車駕駛人停車時，有左列情形之一者，處新臺幣六百元以上一千二百元以下罰
    鍰：˙˙˙十一、在道路收費停車處所停車，不依規定繳費者。˙˙」。又「逕
    行舉發違反道路交通管理事件，經汽車所有人依通知單之應到案日期前到案，並
    告知違規駕駛人姓名、身分證統一編號及住址者，處罰機關應即另行通知違規駕
    駛人到案依法處理；逾應到案日期，處罰機關應依本條例第十五條第三項規定處
    罰該汽車所有人。」違反道路交通管理事件統一裁罰標準及處理細則第二十四條
    定有明文。
三、經查：
（一）本件異議人甲○○所有車牌號碼Ｗ五─九六八二號自用小客車，有下列違規之
      事實(1)於八十八年十月七日上午六時四十七分許，在台北縣大漢橋新莊端引道
      ，為台北縣警察局交通警察隊舉發「超速行駛」，有台北縣警察局八八北縣警
      交相字第0000000號違反道路交通管理事件通知單影本乙紙在卷足參；
      (2)於八十八年十月十七日十五時五十三分許，在台北縣新莊市○○路民富陸橋
      ，為台北縣警察局交通警察隊舉發「闖紅燈」，有台北縣警察局八八北縣警交
      相字第一五三九二六０號違反道路交通管理事件通知單影本乙紙在卷足參；(3)
      於八十八年八月二十八日十六時十分許，在台北縣新莊市○○街，為警舉發「
      在道路收費停車處不依規定繳納停車費」，有台北縣警察局八八北縣警交停（
      莊）字第000000000號違反道路交通管理事件通知單影本乙紙在卷足
      參；(4)於八十八年九月二十八日七時許，在基隆市○○○路，為警舉發「在道
      路收費停車處不依規定繳納停車費」，有基隆市警察局八八基警交相字第０二
      ００００八七一七八八號違反道路交通管理事件通知單影本乙紙在卷足參；(5)
      於八十八年十月八日十五時四十五分許，在台北縣新莊市○○街，為警舉發「
      在道路收費停車處不依規定繳納停車費」，有台北縣警察局八八北縣警交停（
      莊）字第000000000號違反道路交通管理事件通知單影本乙紙在卷足
      參；(6)於八十八年十月十三日十一時三十分許，在台北縣新莊市○○路，為警
      舉發「在道路收費停車處不依規定繳納停車費」，有台北縣警察局八八北縣警
      交停（莊）字第三０００三０五四五號違反道路交通管理事件通知單影本乙紙
      在卷足參；(7)於八十八年十月十四日十九時五十五分許，在台北縣新莊市○○
      街，為警舉發「在道路收費停車處不依規定繳納停車費」，有台北縣警察局八
      八北縣警交停（莊）字第000000000號違反道路交通管理事件通知單
      等影本乙紙在卷足參。
（二）上開(1)、(2)之違規事件係由台北縣警察局交通警察隊舉發，(3)、(5)、(6)、(7)之
      違規事件，係由台北縣警察局新莊分局舉發，(4)之違規事件，係由基隆市警察
      局舉發。其中由台北縣警察局交通警察隊舉發之二件交通違規事件，該交通警
      察隊已於八十八年十一月十五日、八十八年十一月二十二日，在中和積穗郵局
      寄發違反道路交通管理事件通知單，送達處所，係異議人甲○○位於苗栗縣苗
      栗市恭敬里十九鄰五十二號住處，有台北縣政府警察局九十一年十月十八日北
      警交字第０九一０一五二五七四號函附中華民國郵政大宗掛號函件影本二紙在
      卷足憑。另台北縣警察局新莊分局舉發之四件交通違規事件，該分局雖以九十
      一年十月三十一日新警交字第０九一００三一七六六號函覆稱：「查本案有關
      八十九年度以前之人工計時繳費通知單及郵寄送達資料，因九十年七月起本項
      業務移撥至台北縣政府交通局停車管理中心辦理，本案經電尋台北縣政府交通
      局停車管理中心新莊場稱八十九年度繳費通知單等相關資料，因已逾保存年限
      業已銷毀。」等語，然異議人甲○○於九十一年十月三日到院自承：「沒意見
      。我接到過新莊分局的，我有回函，說我已經過戶了。」等語屬實（參見本院
      九十一年十月三日訊問筆錄第三頁），足見異議人甲○○有收到台北縣警察局
      新莊分局舉發之四件交通違規事件無訛。至基隆市警察局舉發之一件交通違規
      事件，基隆市警察局雖以九十一年十月十一日基警交字第０九一００四三四二
      一號函覆本院稱：「查本案違規時間逾三年，故無任何資料可供貴院查詢。」
      等語，然異議人甲○○於九十一年十月三日到院既自承：「（問：八十八年十
      一月、十二月，你戶籍設於何處？）苗栗市恭敬里十九鄰五十二號，到目前都
      沒變動。」等語明確，其戶籍既無異動，參諸上開送達情形，衡情異議人甲○
      ○應已收受該件違反道路交通管理事件通知單。故異議人甲○○於聲明異議狀
      空言否認：其未收受全部違反道路交通管理事件通知單云云，即非實在。
（三）又前揭違反道路交通管理事件通知單登載違規日期，依序分別為八十八年十月
      七日、八十八年十月十七日、八十八年八月二十八日、八十八年九月二十八日
      、八十八年十月八日、八十八年十月十三日、八十八年十月十四日，且車號Ｗ
      五─九六八二號自用小客車之車主登記為異議人甲○○，有苗栗監理站汽車異
      動暨車主歷史查詢電腦報表在卷足憑。又前揭違反道路交通管理事件通知單之
      電腦登記入案列管日期，依序分別為八十八年十一月四日、八十八年十一月十
      九日、八十八年十一月二十四日、八十八年十一月二十五日、八十八年十二月
      二十日，此亦有苗栗監理站交通違規查詢電腦報表在卷足憑。車號Ｗ五─九六
      八二號自用小客車，於八十八年十月二十五日，在苗栗監理站辦理過戶時，電
      腦既尚未列管上述違反道路交通管理事件通知單之紀錄，苗栗監理站自無從要
      求該車之車主繳納上述違規罰鍰，雖異議人甲○○向苗栗監理站陳述未收到違
      規通知單並提出切結書影本，惟已逾越違反道路交通管理事件統一裁罰標準及
      處理細則第二十四條之申報規責期限，依該條規定應由汽車所有人負責。
（四）綜上所述，本件異議人甲○○所有車號Ｗ五─九六八二號自用小客車，有上開
      交通違規之事實，且異議人甲○○又逾越申報規責期限之規定，原處分機關依
      道路交通管理處罰條例第四十條第一項、第五十三條、第五十六條第一項第十
      一款、違反道路交通管理事件統一裁罰標準及處理細則第二十四條及第四十四
      條第一項之規定，於九十一年八月七日，裁罰車號Ｗ五─九六八二號自用小客
      車車主即異議人甲○○，罰鍰共計新台幣一萬一千七百元，並依第六十三條第
      一項記違規點數三點，於法有據。從而，本件異議人甲○○聲明異議，並無理
      由，應予駁回。
四、據上論斷，應依道路交通案件處理辦法第十九條，裁定如主文。
中      華      民      國      九十一    年    十二    月    三十一    日
                                      臺灣苗栗地方法院交通法庭
                                              法  官  柳 章 峰
右正本證明與原本無異。
如不服本裁定，應於裁定送達後五日內向本院提出抗告狀。
                                              書記官  歐 明 秀
中      華      民      國      九十一    年    十二    月    三十一    日
